# 免除股权转让款如何处理

提问人：NSHE 时间：2020-03-30 11:46:41
您好，公司前期收购一个海外公司，但是未支付完股权转让款。账面已按股权转让款全额计入长期股权投资，合并层面确认商誉。但是现在，原股东要免除股权转让款，这该怎么处理？

回答人：chenyiwei
原股东为何免除股权转让款？
如果是因为原先收购时的业绩对赌安排，未完成业绩承诺，导致原股东放弃剩余股权转让款，则：
1 、如果该项收购构成非同一控制下企业合并的，则将无需支付的股权转让款转入营业外收入；
2 、如果该项收购构成同一控制下企业合并的，则将无需支付的股权转让款转入资本公积。
上述两种情况下，都应将目标公司未完成业绩承诺作为减值迹象，对其进行减值测试和计提减值准备。